【裁判字號】    95,訴,1144
【裁判日期】    950815
【裁判案由】    毒品危害防制條例
【裁判全文】
臺灣彰化地方法院刑事判決              95年度訴字第1144號
公  訴  人  臺灣彰化地方法院檢察署檢察官
被      告  甲○○
上列被告因毒品危害防制條例案件，經檢察官提起公訴（95年度
毒聲字第2183號），被告於本院準備程序中自白犯罪，本院認有
刑事訴訟法第273條之1第1項之情形，合議裁定由受命法官獨任
進行簡式審判程序，審理判決如下：
    主  文
甲○○連續施用第一級毒品，累犯，處有期徒刑壹年。扣案之第
一級毒品海洛因壹包（淨重零點壹壹公克）沒收銷燬之。
    事  實
一、甲○○前於民國（下同）92年間，因施用第一級毒品案件，
    經本院於93年4月19日，以92年度訴字第1294號判處有期徒
    刑10月確定，甫於94年1月1日縮短刑期執行完畢。又前因施
    用毒品案件，經本院以90年度毒聲字第1978號裁定送觀察、
    勒戒後，因認有繼續施用毒品傾向，再經本院以90年度毒聲
    字第2860號裁定令入戒治處所施以強制戒治，嗣於91年2月
    1日停止戒治，並交付保護管束，於91年7月17日保護管束期
    滿未經撤銷，視為強制戒治期滿，並由臺灣彰化地方法院檢
    察署檢察官於91年8月8日，以91年度戒毒偵字第691號為不
    起訴處分確定。詎仍不知戒除毒癮，復基於施用第一級毒品
    海洛因之概括犯意，自95年5月中旬某日起，至95年5月19日
    中午12時許止，在其位於彰化縣彰化市○○里○○街56之5
    號之住所，以將海洛因摻入香菸中，以火點燃吸食其煙之方
    式，連續施用第一級毒品海洛因2次。嗣為警於95年5月21日
    晚上6時20分許，在彰化縣彰化市○○里○○路61巷延平公
    園內查獲，並扣得第一級毒品海洛因1包（淨重約0.11公克
    ）。
二、案經彰化縣警察局彰化分局報請臺灣彰化地方法院檢察署檢
    察官偵查起訴。
    理  由
一、按除被告所犯為死刑、無期徒刑、最輕本刑為3年以上有期
    徒刑之罪或高等法院管轄第1審案件者外，於前條第1項程序
    進行中，被告先就被訴事實為有罪之陳述時，審判長得告知
    被告簡式審判程序之旨，並聽取當事人、代理人、辯護人及
    輔佐人之意見後，裁定進行簡式審判程序；除簡式審判程序
    及簡易程序案件外，第1審應行合議審判，刑事訴訟法第273
    條之1第1項、第284條之1分別定有明文。本件被告甲○○所
    涉係死刑、無期徒刑、最輕本刑為3年以上有期徒刑之罪或
    高等法院管轄第1審案件以外之罪，並於本院行準備程序時
    就被訴事實為有罪之陳述，本院合議庭依前揭規定，經評議
    結果，裁定改由受命法官獨任行簡式審判程序，先予敘明。
二、上開事實，業據被告甲○○迭於警詢、偵訊及本院審理時均
    坦承不諱，且被告於95年5月21日獲案後，經警採集其尿液
    送驗結果，確均呈嗎啡陽性反應，有彰化縣警察局彰化分局
    委託檢驗尿液代號與真實姓名對照認證單及詮昕科技股份有
    限公司95年6月2日00000000號濫用藥物尿液檢驗報告各1件
    附卷可稽，且扣案之白色粉末1包，經送法務部調查局之鑑
    驗結果，確含第一級毒品海洛因成分（淨重0.11公克），此
    有該局95年6月27日調科壹字第140013021號鑑定通知書1紙
    扣案可資佐證，足徵被告之自白與事實相符，堪以採信。再
    者，被告前因施用毒品案件，經本院裁定送觀察、勒戒後，
    認有繼續施用毒品之傾向，再送強制戒治，嗣於91年2月1日
    停止戒治，並交付保護管束，於91年7月17日保護管束期滿
    未經撤銷，視為強制戒治期滿，並由臺灣彰化地方法院檢察
    署檢察官於91年8月8日，以91年度戒毒偵字第691號為不起
    訴處分確定，亦有臺灣高等法院被告全國前案紀錄表及在監
    在押紀錄表等件附卷可按。被告於強制戒治執行完畢釋放後
    ，5年內再犯毒品危害防制條例第10條第1項之罪，本件事證
    明確，被告上開犯行洵堪認定，應依法論科。
三、核被告甲○○所為，係犯毒品危害防制條例第10條第1項之
    施用第一級毒品罪。被告為施用第一級毒品海洛因而持有第
    一級毒品之低度行為，應為施用之高度行為所吸收，不另論
    罪。按被告行為後，刑法連續犯之規定雖自95年7月1日起即
    已被刪除，就此部分，被告行為後之法律已有變更。惟本案
    被告於舊法時期所犯多次施用第一級毒品之犯行，因其犯罪
    時間緊接，犯罪構成要件相同，顯係基於概括犯意反覆而為
    ，應合於修正前刑法第56條連續犯之規定，而屬裁判上一罪
    。雖依據修正前刑法第56條之規定，得加重其刑至2分之1，
    但依據新法，因刑法連續犯之規定已被刪除，則應依其行為
    之次數定犯罪之罪數，後再依刑法第51條之規定為數罪併罰
    定其應執行刑。以本案被告2次施用第一級毒品之情節觀之
    ，被告行為後之法律並不利於被告，則依據刑法第2條第1項
    前段之規定，被告上開施用第一級毒品之行為，因其犯罪時
    間緊接，犯罪構成要件相同，顯係基於概括犯意反覆而為，
    自仍應依行為時即修正前刑法第56條之規定，論以一罪，並
    加重其刑。查被告前於92年間，因施用第一級毒品案件，經
    本院於93年4月19日，以92年度訴字第1294號判處有期徒刑
    10 月確定，甫於94年1月1日縮短刑期執行完畢，被告因受
    上開有期徒刑之執行完畢後，五年之內再因故意而犯本案之
    罪，不論依據修正前刑法第47條或依修正後刑法第47條第1
    項之規定，均構成累犯，對被告而言，並無有利或不利之情
    形，自不生新舊法比較之問題，應逕依修正前之刑法第47條
    之規定，論以累犯，並加重其刑。爰審酌被告前有毒品前科
    ，且歷經強制戒治處遇措施，均未能知所收斂而遠離毒害，
    戒毒意志尚非堅定，惟念及被告於犯罪後尚能坦承犯行，暨
    其犯罪之動機、目的、手段、施用毒品之期間、次數等一切
    情狀，量處如主文所示之刑，以示懲儆。扣案之海洛因1包
    （淨重0.11公克），係查獲之毒品，應依毒品危害防制條例
    第18 條第1項前段之規定宣告沒收並銷燬之。
據上論斷，應依刑事訴訟法第273條之1第1項、第299條第1項前
段，毒品危害防制條例第10條第1項、第18條第1項前段，刑法第
2條第1項前段、第11條前段，修正前刑法第56條、第47條，判決
如主文。
本案經檢察官林士富到庭執行職務。
中    華    民    國    95    年    8     月    15    日
                  刑事第二庭    法  官  黃齡玉
以上正本證明與原本無異。
如不服本判決，應於判決送達後10日內，向本院提出上訴狀（ 須
附繕本 ）。
中    華    民    國    95    年    8     月    15    日
                                書記官  施嘉玫
毒品危害防制條例第10條第1項
施用第一級毒品者，處 6 月以上 5 年以下有期徒刑。


司法院資訊處製作；財團法人民間司法改革基金會備份。
